臺灣高等法院臺南分院刑事裁定　　　　　 96年度抗字第240號
抗　告　人　甲○○
　　　　　　　　　　(現於臺灣嘉義監獄執行中)
上列抗告人因聲請減刑及定應執行刑案件，不服臺灣嘉義地方法
院中華民國九十六年七月三十一日裁定（九十六年度聲減字第六
七三號），提起抗告，本院裁定如下：
    主  文
抗告駁回。
    理  由
一、本件抗告意旨略以：受刑人於民國（下同）九十二年八月、
    九月、十一月間所犯之加重強盜罪、妨害自由等罪，均經臺
    灣嘉義地方法院九十五年訴字第六一八號分別判處有期徒刑
    七年六月、四月，應執行有期徒刑七年十月，確定在案，上
    開案件之同案被告袁志青因符合中華民國九十六年罪犯減刑
    條例第六條「自首」要件而獲減刑；然抗告人於犯罪後，亦
    係主動繳械並對案情坦承不諱，其既係在中華民國九十六年
    罪犯減刑條例第六條施行前自首而受裁判，自有該條例第六
    條減刑之適用，惟嘉義地院以九十六年度聲減字第六七三號
    裁定抗告人仍應執行有期徒刑七年七月，有失公允，為此，
    提起抗告，求為撤銷原裁定云云。
二、按中華民國九十六年罪犯減刑條例第六條規定：「對於第三
    條所定不予減刑而未發覺之罪，於本條例施行前至施行之日
    起三個月內自首而受裁判者，依第二條第一項規定予以減刑
    」；又自首以對於未發覺之罪投案而受裁判為要件，如案已
    發覺，則被告縱有投案陳述自己犯罪之事實，亦祇可謂為自
    白，不能認為自首；又刑法第六十二條所定自首減刑係以對
    於未發覺之犯罪，在有偵查犯罪職權之公務員知悉犯罪事實
    及犯人之前，向職司犯罪偵查之公務員坦承犯行，並接受法
    院之裁判而言。苟職司犯罪偵查之公務員已知悉犯罪事實及
    犯罪嫌疑人後，犯罪嫌疑人始向之坦承犯行者，為自白，而
    非自首。所謂發覺，不以有偵查犯罪之機關或人員確知其人
    犯罪無誤為必要，僅須有確切之根據得為合理之可疑者，亦
    屬發覺（最高法院二十六年上字第四八四號判例可資參照）
    。
三、經查：
(一)抗告人甲○○夥同袁志青、分別與曾益民及軒轅哲漳共同基
    於持有可發射子彈具有殺傷力之改造手槍及基於意圖為自己
    不法所有強盜之概括犯意聯絡，連續於九十四年八月十四日
    、同年九月十一日，以強暴、脅迫之方式致被害人不能抗拒
    ，強劫財物，抗告人甲○○復於同案被告曾益民自首強盜犯
    行、袁志青自首違反槍砲彈藥刀械管制條例犯行後，另行起
    意於九十四年十一月下旬剝奪證人之行動自由等犯行，經臺
    灣嘉義地方法院九十五年訴字第六一八號（起訴案號：臺灣
    嘉義地方法院檢察署九十五年度偵字第三七八六號）分別判
    處有期徒刑七年六月、四月，應執行有期徒刑七年十月確定
    在案，有原審卷附嘉義地方法院九十五年度上訴字第六一八
    號判決、臺灣高等法院被告前案紀錄表各一份可稽。
(二)惟本案之查獲過程，係同案被告曾益民自首強盜犯行、袁志
    青自首違反槍砲彈藥刀械管制條例犯行後，經警於九十五年
    五月二十六日，在甲○○位於高雄縣燕巢鄉○○村○○路七
    巷四十一弄九號藏匿處，拘提甲○○，並扣得供該案犯罪所
    用之電擊棒一支及其尚未使用之威脅證人不得指認強盜之通
    知信一紙等，揆諸前揭說明，本案既係因員警依同案被告曾
    義民、袁志青之陳述，而獲得抗告人涉嫌強盜等罪之可靠線
    報，始前往搜索拘提抗告人，故抗告人係於犯罪早已為警察
    人員發覺後始予自白犯行，並非自首，被告辯稱其所為已該
    當自首要件，並主張得依中華民國九十六年罪犯減刑條例第
    六條之規定減輕其刑，容有誤會。至抗告人所稱同案被告袁
    志青因符合該條例第六條「自首」要件而獲減刑乙節，核與
    本件無關，併予敘明。
(三)綜上，原審依檢察官聲請，裁定抗告人所犯如原附表編號二
    之犯罪，減為有期徒刑二月，並與原附表編號一不應減刑之
    犯罪，定其應執行之刑七年七月，經核於法尚無違誤，抗告
    意旨所執，均無理由，應予駁回。
四、據上論結，應依刑事訴訟法第四百十二條，裁定如主文。
中　　華　　民　　國　　96　　年　　8 　　月　　30　　日
   　　　　　　　 刑事第三庭    審判長法　官 陳義仲
   　　　　　　　　　　　　　　　　　 法　官 蔡勝雄
                                      法　官 蘇清水
以上正本證明與原本無異。
不得再抗告。
　 　　　　　　　　　　　　　　　　　 書記官 陳嘉琍
中　　華　　民　　國　　96　　年　　8 　　月　　30　　日
